臺灣雲林地方法院交通事件裁定　　　　　　　　　　九十二年度交聲字第一六一號
　　移
　　異　議　人
　　即受處分人　甲○○
右列受處分人因違反道路交通管理處罰條例案件，對於交通部公路總局嘉義區監理所
雲林監理站民國九十二年八月四日所為之裁決處分（原處分案號：雲監五字第裁七二
─ＺＧ0000000號、ＺＧ0000000、ＺＧ0000000號），聲明異
議，本院裁定如左：
    主  文
異議均駁回。
    理  由
一、原處分機關交通部公路總局嘉義區監理所雲林監理站以異議人甲○○分別於民國
    九十二年二月十日十時三十四分、同年二月十七日九時二十四分及同年二月二十
    六日十三時三十五分，駕駛車號七Ｂ─七九一九號自用小客車由東往西行經最高
    速限為九十公里之國道四號高速公路西向指標五‧一公里路段時，各以時速一○
    九公里、一一二公里及一○三公里之速度行駛，各超速十九、二二、及十三公里
    ，經以科學儀器測速拍照存證後，由內政部警政署國道公路警察局第七警察隊大
    甲分隊員警以異議人分別有違反道路交通管理處罰條例第三十三條第一項規定之
    行為，各予以掣單舉發。嗣異議人未於舉發通知單上所載之應到案日期前到案，
    原處分機關乃依道路交通管理處罰條例第三十三條第一項、第六十三條第一項第
    一款及違反道路交通管理事件統一裁罰基準表規定，各裁處新台幣（下同）六千
    元罰鍰，並各記違規點數一點。
二、聲明異議意旨略以：異議人自國道一號高速公路上國道四號高速公路往西行駛至
    西向指標五‧一公里這一路段，完全沒有速限標誌牌，致異議人以為國道四號高
    速公路之速限與國道一號、國道三號高速公路均屬相同速限一百公里，若國道四
    號高速公路速限為一百公里，則異議人並未達到舉發之標準，自不應處以超速罰
    款。再者，異議人並未收到舉發通知單，異議人是一直到九十二年六月間辦妥戶
    籍遷移手續要到雲林監理站辦理駕照住址變更事宜時，監理站承辦人員才告訴異
    議人有罰單未繳，舉發機關以公示送達之方式送達，並不合理，為此提出異議，
    並請求撤銷原處分，或是否只罰一張，或是否不要罰雙倍等語。
三、按汽車行駛高速公路，應依速限標誌指示，高速公路交通管制規則第五條第一項
    前段定有明文。汽車行駛於高速公路或設站管制之道路，而不遵管制之規定者，
    處汽車駕駛人三千元以上六千元以下罰緩；而汽車駕駛人有第三十三條規定之行
    為者，除依原條款處罰鍰外，並予記違規點數一點，道路交通管理處罰條例第三
    十三條第一項、第六十三條第一項第一款亦分別規定甚明。
四、經查，異議人於前開時、地，駕駛車號七Ｂ─七九一九號自用小客車由東往西行
    經最高速限為九十公里之國道四號高速公路西向指標五‧一公里路段時，各以時
    速一○九公里、一一二公里及一○三公里之速度行駛，各超速十九、二二、及十
    三公里，經以科學儀器測速拍照存證後，由交通勤務警察分別予以掣單舉發。嗣
    異議人未於舉發通知單上所載之應到案日期前向原處。嗣異議人未於舉發通知單
    上所載之應到案日期前到案，原處分機關乃依道路交通管理處罰條例第三十三條
    第一項、第六十三條第一項第一款及違反道路交通管理事件統一裁罰基準表規定
    ，各裁處六千元罰鍰，並各記違規點數一點等情，為異議人所不爭執，並有內政
    部警政署國道公路警察局九十二年三月二十一日公警局交字第ＺＧ000000
    0號、九十二年三月二十五日ＺＧ0000000、九十二年三月二十八日ＺＧ
    0000000號舉發違反道路交通管理事件通知單影本、原處分機關九十二年
    八月四日雲監五字第裁七二─ＺＧ0000000號、ＺＧ0000000、Ｚ
    Ｇ0000000號違反道路交通管理事件裁決書影本各一份在卷足稽。異議人
    固辯稱：我行駛的路段完全沒有速限標誌牌，我以為國道四號高速公路之速限與
    國道一號、國道三號高速公路均屬相同速限一百公里，若國道四號高速公路速限
    為一百公里，則我並未達到舉發之標準，自不應處以超速罰款云云。惟查，本件
    異議人違規當時均係由南往北行駛國道一號高速公路，經由台中系統交流道（在
    國道四號高速公路之指標為十二‧三公里）後，銜接行駛國道四號高速公路（由
    東往西），在行經國道四號神岡交流道（西向指標九‧八公里處）後，於西向指
    標五‧一公里處因超速為警以科學儀器拍照舉發之事實，為異議人所自承，經本
    院函詢異議人行經上開路段之速限標誌設置情形，國道公路警察局第七警察隊函
    覆以：國道四號神岡交流道西向至指標五‧一公里處之路段，於指標九公里處設
    有最高速限九十公里暨最低速限六十公里之速限標誌，另於五‧六公里處設有最
    高速限九十公里之速限標誌，該路段原最高速限八十公里，自九十一年十月一日
    起變更為現今最高速限九十公里等語，此有該隊九十二年十月十六日公警國七交
    訴字第○九二○○○六九五四號函附卷可稽，已明確表示異議人行經路段之速限
    標誌設立情形，且基於國道速限牽涉用路人之行車安全及交通秩序之有效管理，
    速限標誌當於道路啟用或變更速限時即已豎立完竣，當不致出現標誌設置欠缺之
    情況，是異議人以上開情詞置辯，無足採信至灼。
五、至異議人另辯稱：我並未收到舉發通知單，我是一直到九十二年六月間辦妥戶籍
    遷移手續要到雲林監理站辦理駕照住址變更事宜時，監理站承辦人員才告訴我有
    罰單未繳，舉發機關以公示送達之方式送達，並不合理等語。惟按違反道路交通
    管理事件統一裁罰基準及處理細則第五條規定：「處理違反道路交通管理事件，
    有關文書之送達程序，依行政程序法之規定」；而對於當事人之送達，如當事人
    變更其送達之處所而不向行政機關陳明，致有應為送達之處所不明之情形者，行
    政機關得依職權命為公示送達；公示送達應由行政機關保管送達之文書，而於行
    政機關公告欄黏貼公告，告知應受送達人得隨時領取；並得由行政機關將文書或
    其節本刊登政府公報或新聞紙；公示送達自前條公告之日起，其刊登政府公報或
    新聞紙者，自最後刊登之日起，經二十日發生效力。為行政程序法第七十八條第
    三項、第一項第一款、第八十條、第八十一條分別定有明文。經查，本件前揭三
    紙舉發通知單及違規照片，經舉發機關（國道第七警察隊）依當時異議人戶籍地
    址（雲林縣四湖鄉○○路六一號）以掛號郵寄，均經郵政機關以「遷址新址不明
    」為由退件，舉發機關乃於九十二年四月十日公警國七交字第○九二○○○二二
    四八號公告辦理公示送達，並函請雲林監理站及雲林縣警察局代為張貼公告周知
    等情，有國道公路警察隊第七警察隊九十二年七月二十四日公警國七交訴字第○
    九二○○○一四一○號函（附舉發通知單退件移送清冊）、九十二年四月十日公
    警國七交字第○九二○○○二二四八函及公告在卷可參，而異議人確實遲至九十
    二年六月十三日方將戶籍地址自上揭雲林縣四湖鄉原址遷移他址之事實，亦為異
    議人所自承，並有戶籍謄本、法務部戶役政連結作業系統資料表各一份附卷足稽
    ，是本件舉發通知單均已合法送達，並於九十二年四月三十日對外發生效力。本
    件異議人於遷移住所伊始，既未即向戶政機關或監理機關辦理遷址事宜，自屬可
    歸責於異議人，是異議人以前詞為辯，自不足採。
六、綜上所述，異議人所舉事由，均無足憑採。從而，原處分機關依道路交通管理處
    罰條例第三十三條第一項、第六十三條第一項第一款及違反道路交通管理事件統
    一裁罰基準表規定，各裁處六千元罰鍰，並各記違規點數一點，於法並無不合。
    本件異議為無理由，應予駁回。
七、據上論斷，應依道路交通管理處罰條例第八十七條第二項，道路交通案件處理辦
    法第十九條，裁定如主文。
中     華     民      國     九十三     年     三     月     二十二     日
                                        臺灣雲林地方法院交通法庭
                                            法  官  李明益
右正本證明與原本無異。
如不服本裁定，應於裁定送達後五日內向本院提出抗告狀。
                                            書記官  許立昌
中     華     民      國     九十三     年     三     月     二十二     日
